【裁判字號】    96,訴,5241
【裁判日期】    970108
【裁判案由】    毒品危害防制條例
【裁判全文】
臺灣高雄地方法院刑事判決              96年度訴字第5241號
公  訴  人  臺灣高雄地方法院檢察署檢察官
被      告  乙○○
上列被告因毒品危害防制條例案件，經檢察官提起公訴（96年度
毒偵字第9516號），被告於準備程序為有罪之陳述，本院合議庭
裁定由受命法官進行簡式審判程序，判決如下：
    主    文
乙○○施用第一級毒品，累犯，處有期徒刑壹年月。扣案如附
表所示之第一級毒品，沒收銷燬之。
    事    實
一、乙○○前於民國87年間因施用毒品案件，經本院先後以87年
    度毒聲字第878 號、第1288號、第3778號、88年度毒聲字第
    3216號裁定送觀察、勒戒、強制戒治、停止戒治付保護管束
    、撤銷停止戒治，仍施以強制戒治後，於88年12月25日戒治
    執行完畢釋放出所，並由臺灣高雄地方法院檢察署檢察官於
    89年11月16日以89年度戒毒偵字第1265號為不起訴處分確定
    。再因施用毒品案件，經本院先後以90年度毒聲字第2662號
    、第6646號、92年度毒聲字第2816號裁定送強制戒治、停止
    戒治付保護管束、撤銷停止戒治，仍施以強制戒治，於93年
    1 月9 日停止執行釋放，並於同年5 月2 日執行完畢。又因
    多次施用毒品案件，經本院先後以90年度訴字第1257號、92
    年度訴字第2656號判決，各判處有期徒刑8 月、1 年確定後
    入監執行，分別於91年12月16日、94年3 月8 日縮刑期滿執
    行完畢（構成累犯）。詎仍不知悔改並戒除毒癮，復基於施
    用第一級毒品海洛因之犯意，於96年6 月15日晚上11、12時
    許，在其高雄縣岡山鎮○○○路141 號住處2 樓廁所內，以
    將毒品加水放入注射針筒施打之方式，施用海洛因1 次（針
    筒用畢已丟棄）。嗣於同（6） 月17日17時許，在高雄縣岡
    山鎮○○路路邊，經警發現其形跡可疑，乃予盤查，乙○○
    一時情急心虛，將左手持有海洛因毒品1 包棄置在地，而當
    場扣得海洛因1 包（驗前淨重0.065 公克，驗後淨重0.042
    公克），並將其帶回警所採尿送驗結果，確呈毒品海洛因代
    謝後之嗎啡陽性反應，因而查悉上情。
二、案經高雄縣政府警察局岡山分局報請臺灣高雄地方法院檢察
    署檢察官偵查起訴。
    理    由
一、本件被告所犯為死刑、無期徒刑、最輕本刑為3 年以上有期
    徒刑以外之罪，其於準備程序進行中，就被訴事實為有罪之
    陳述，經告知簡式審判程序之旨，被告、檢察官均同意適用
    簡式審判程序審理，本院認無不得或不宜改依簡式審判程序
    之情形，爰依刑事訴訟法第273 條之1 第1 項、第284 條之
    1 規定，由本院合議庭裁定本件由受命法官獨任進行簡式審
    判程序，合先敘明。
二、上揭事實，業據被告於檢察官偵訊及於本院審理中坦承不諱
    ，並有移送機關扣押筆錄、扣押物品收據及目錄表、嫌疑犯
    尿液採證檢驗對照表各1 份、查獲照片2 紙在卷可佐。再被
    告尿液經送以GC/MS （氣相層析質譜儀分析）法檢驗確認結
    果，確呈毒品海洛因代謝後之嗎啡陽性反應，有台灣檢驗科
    技股份有限公司96年7 月5 日濫用藥物尿液檢驗報告1 紙附
    卷足憑。又扣案之白色粉末1 包（驗前淨重0.065 公克，驗
    後淨重0.042 公克），經以同上方法檢驗結果，確呈第一級
    毒品海洛因成分，有高雄市立凱旋醫院96年7 月31日濫用藥
    物成品檢驗鑑定書1 份在卷足憑，顯見被告確有在上揭時地
    施用毒品海洛因之行為甚明，是被告上開自白認與事實相符
    ，洵堪採為認定事實之證據。
三、按犯毒品危害防制條例第10條之施用第一、二級毒品罪者，
    檢察官應先將被告送勒戒處所觀察、勒戒，經觀察、勒戒後
    ，認有繼續施用毒品之傾向者，應令入強制戒治處所施以強
    制戒治，並為不起訴之處分。又觀察、勒戒或強制戒治執行
    完畢釋放後，5 年內再犯第10條施用毒品之罪，檢察官應依
    法追訴，毒品危害防制條例第20條、第23條規定甚明。本件
    被告前因多次施用毒品案件，經本院先後以事實欄所示之裁
    定，送觀察、勒戒、強制戒治、停止戒治付保護管束期滿、
    撤銷停止戒治，仍施以強制戒治後，於88年12月25日戒治執
    行完畢出所，並由檢察官以89年度戒毒偵字第1265號為不起
    訴處分確定；以及再裁定送強制戒治、停止戒治付保護管束
    、撤銷停止戒治，仍施以強制戒治，於93年1 月9 日停止執
    行釋放，並於93年5 月2 日執行完畢。又於上開戒治執行完
    畢後5 年內，因施用毒品案件，經本院先後判刑確定後入監
    執行，最後於94年3 月8 日縮刑期滿執行完畢等情，有台灣
    高等法院被告前案紀錄表在卷足參。足認被告係於受強制戒
    治執行完畢戒斷後5 年內，再犯施用毒品之罪，經判刑執行
    完畢後，又犯本件施用第一級毒品之罪，其情形與「施用第
    一級、第二級毒品者，於觀察、勒戒或強制戒治執行完畢釋
    放後5 年內，均未再為任何施用第一級、第二級毒品之犯行
    」之「5 年後再犯」情形有別，自應依法論科。
四、次按海洛因為毒品危害防制條例第2 條第2 項第1 款，依其
    成癮性、濫用性及對社會危害性所分級管制之第一級毒品。
    核被告乙○○本件所為，係犯毒品危害防制條例第10條第1
    項之施用第一級毒品罪。被告持有第一級毒品海洛因後進而
    施用，其持有之低度行為，應為施用之高度行為所吸收，不
    另論罪。被告前有事實欄所示論罪科刑及執行之前科紀錄，
    並於94年3 月8 日執行完畢，有台灣高等法院被告前案紀錄
    表在卷足參，其於有期徒刑執行完畢後，5 年以內再故意犯
    本件有期徒刑以上之罪，依刑法第47條第1 項規定，構成累
    犯，應予加重其刑。爰審酌被告前因施用毒品案件，經送觀
    察、勒戒、強制戒治及判刑執行完畢後，仍不愛惜機會戒除
    毒癮，再為本件犯行，且屬累犯，顯見被告不知悔改施用毒
    品之惡習，惟念及被告犯後坦承犯行，及其施用毒品係戕害
    自身健康，並未危害他人，犯後態度尚可等一切情狀，量處
    如主文所示之刑，以資懲儆。另被告本件犯罪時間為96年6
    月15日，係在96年4 月24日之後，不符合中華民國九十六年
    罪犯減刑條例所定之減刑條件，併此敘明。
五、至扣案如附表所示之第一級毒品海洛因1 包（驗前淨重0.06
    5 公克，驗後淨重0.042 公克），以及空包裝袋1 只殘留上
    開毒品成分無法析離，應視同該毒品之一部分，依毒品危害
    防制條例第18條第1 項前段規定，不問是否為犯人即被告所
    有，併應諭知均沒收銷燬之。至因檢驗所耗費之上開毒品，
    既已滅失，爰不另為沒收銷燬之諭知，附此敘明。
據上論斷，應依刑事訴訟法第273 條之1 第1 項、第284 條之1
、第299 條第1 項前段，毒品危害防制條例第10條第1 項、第18
條第1項前段，刑法第11條、第47條第1 項，判決如主文。
本案經檢察官甲○○到庭執行職務。
中    華    民    國    97    年    1     月    8     日
                  刑事第三庭    法  官  李昆南
以上正本證明與原本無異。
如不服本判決應於收受本判決後10日內向本院提出上訴書狀，並
應敘述具體理由，如未敘述上訴理由者，應於上訴期間屆滿後20
日內補提理由書狀於本院（均須按他造當事人之人數附繕本）「
切勿逕送上級法院」。
中    華    民    國    97    年    1     月    8     日
                                書記官  黃美玲
附表：（扣案應沒收銷燬之毒品）
      第一級毒品海洛因1 包（驗後淨重0.042 公克，及殘留海
      洛因成分之空包裝袋1 只）。
附錄本判決論罪之法條：
毒品危害防制條例第10條第1 項
施用第一級毒品者，處6 月以上5 年以下有期徒刑。


司法院資訊處製作；財團法人民間司法改革基金會備份。
